【裁判字號】    97,審訴,3319
【裁判日期】    970930
【裁判案由】    毒品危害防制條例
【裁判全文】
臺灣高雄地方法院刑事判決            97年度審訴字第3319號
公  訴  人  臺灣高雄地方法院檢察署檢察官
被      告  乙○○
                    另案在臺灣高雄女子監獄執行中
上列被告因毒品危害防制條例案件，經檢察官提起公訴（97年度
毒偵字第4902號），本院改依簡式審判程序審理，判決如下：
    主  文
乙○○施用第一級毒品，累犯，處有期徒刑玖月。
    事實及理由
一、按本件被告乙○○所犯係死刑、無期徒刑、最輕本刑為3 年
    以上有期徒刑以外之罪，其於準備程序就被訴事實為有罪之
    陳述，經受命法官告知簡式審判程序之旨，並聽取其與公訴
    人之意見後，本院認無不得或不宜改依簡式審判程序進行之
    處，爰依刑事訴訟法第273 條之1 第1 項、第284 條之1 ，
    裁定本件由受命法官獨任進行簡式審判程序，合先敘明。
二、本件犯罪事實及證據，除犯罪事實「於94年10月3 日執行完
    畢」更正為「於94年10月4 日執行完畢釋放」；「於97年5
    月11日21時20分許採尿前回溯24小時內某時，在不詳地點」
    更正為「於97年5 月11日上午，在其位於高雄市○○區○○
    路85號之住處」；證據部分補充「被告於本院審理中之自白
    」外，餘均引用檢察官起訴書所載，如附件。
三、按海洛因係毒品危害防制條例第2 條第2 項第1 款所稱之第
    一級毒品，故核被告所為，係犯該條例第10條第1 項之施用
    第一級毒品罪。被告持有第一級毒品海洛因後，進而施用，
    其持有之低度行為應為施用之高度行為所吸收，不另論罪。
    被告有起訴書所載之前科紀錄乙情，有臺灣高等法院被告前
    案紀錄表在卷可稽，其受有期徒刑執行完畢，5 年內故意再
    犯本件最重本刑為有期徒刑以上之罪，為累犯，應依刑法第
    47條第1 項規定加重其刑。爰審酌被告經觀察、勒戒後，尚
    未能戒絕毒癮，足證前開保安處分措施實難矯治其惡性，惟
    念其犯後坦承罪行，態度良好，而所犯係為自戕行為，尚未
    對他人造成實害，復參以其先前因施用毒品案件遭論罪科刑
    之次數等一切情狀，量處如主文所示之刑，以資懲儆。
據上論斷，應依刑事訴訟法第273 條之1 第1 項、第284 條之1
、第299 條第1 項前段、第310 條之2 、第454 條第2 項，毒品
危害防制條例第10條第1 項，刑法第11條前段、第47條第1 項，
判決如主文。
本案經檢察官陳麗琇到庭執行職務。
中    華    民    國    97    年    9     月    30    日
                  刑事第七庭    法  官  陳君杰
以上正本證明與原本無異。
如不服本判決，應於判決送達後10日內，向本院提出上訴狀。
中    華    民    國    97    年    9     月    30    日
                                書記官  李承悌
附錄本判決論罪科刑法條全文：
毒品危害防制條例第10條第1項
施用第一級毒品者，處6月以上5年以下有期徒刑。
附件：
臺灣高雄地方法院檢察署檢察官起訴書
                                    97年度毒偵字第4902號
    被      告  乙○○  女  26歲（民國○○年○月○○日生）
                        住高雄市○○區○○路85號
                        國民身分證統一編號：Ｚ000000000號
上列被告因違反毒品危害防制條例案件，業經偵查終結，認應提
起公訴，茲敘述犯罪事實、證據並所犯法條如下：
        犯罪事實
一、乙○○前於民國94年間因施用毒品案件，經臺灣高雄地方法
    院以94年度毒聲字第1582號裁定送勒戒處所施以觀察、勒戒
    後，認無繼續施用毒品傾向，於94年10月3日執行完畢，並
    經本署檢察官以94年度毒偵緝字第545號不起訴處分確定在
    案。復因施用毒品案件，經同院以95年度簡字第3733號判處
    有期徒刑3月確定，於95年11月9日易科罰金執行完畢。詎猶
    不知悔改與戒除毒癮，於前開觀察、勒戒執行完畢5年內，
    再基於施用第一級毒品海洛因之犯意，於97年5月11日21時
    20分許採尿前回溯24小時內某時，在不詳地點，施用第一級
    毒品海洛因1次。嗣於同日18時10分許，在高雄市○○區○
    ○街76號7樓為警查獲，經採取乙○○尿液送驗，檢驗結果
    呈現可待因、嗎啡陽性反應，始悉上情。
二、案經高雄市政府警察局小港分局移送偵辦。
        證據並所犯法條
一、證據清單與待證事實：
┌──┬─────────────┬──────────────┐
│項次│證      據      方      法│待      證      事       實 │
├──┼─────────────┼──────────────┤
│ 一 │1.高雄市立凱旋醫院濫用藥物│被告乙○○有於犯罪事實欄所載│
│    │  尿液檢驗報告。          │時間施用第一級毒品海洛因1 次│
│    │2.高雄巿政府警察局小港分局│之事實。                    │
│    │  毒品案嫌疑人尿液代碼與姓│                            │
│    │  名對照表（檢體編號：    │                            │
│    │  J─240號）。            │                            │
├──┼─────────────┼──────────────┤
│ 二 │被告之全國前案資料查註表。│被告於本次施用毒品前5年以內 │
│    │                          │，曾因施用毒品案件經法院裁定│
│    │                          │送觀察、勒戒執行完畢後釋放及│
│    │                          │曾因施用毒品案件為法院判處徒│
│    │                          │刑確定之事實。              │
├──┼─────────────┼──────────────┤
│ 三 │被告於警詢中之供述        │尿液為被告親自排放之事實。  │
└──┴─────────────┴──────────────┘
二、核被告乙○○所為，係犯毒品危害防制條例第10條第1項之
    施用第一級毒品罪嫌。另被告有犯罪事實欄所載論罪科刑執
    行情形，有上開刑案資料查註紀錄表可按，其於有期徒刑之
    執行完畢後，5年內故意再犯本件有期徒刑以上之罪，為累
    犯，請依刑法第47條第1項規定加重其刑。
三、依毒品危害防治條例第23條第2項、刑事訴訟法第251條第1
    項提起公訴。
    此  致
臺灣高雄地方法院
中    華    民    國    97    年    6     月    25    日
                              檢  察  官  甲○○
上正本證明與原本無異
中    華    民    國    97    年    7     月    2     日
                              書  記  官  鍾文榮
所犯法條：
毒品危害防制條例第10條
施用第一級毒品者，處 6 月以上 5 年以下有期徒刑。
施用第二級毒品者，處 3 年以下有期徒刑。


司法院資訊處製作；財團法人民間司法改革基金會備份。
